【裁判字號】    97,家聲,338
【裁判日期】    970826
【裁判案由】    代管遺產之管理報酬費用
【裁判全文】
臺灣桃園地方法院民事裁定             97年度家聲字第338號
聲  請  人  財政部國有財產局台灣北區辦事處桃園分處（即被
            繼承人乙○○之遺產管理人）
法定代理人  甲○○
上列聲請人聲請裁定代管遺產之管理報酬費用事件，本院裁定如
下：
    主      文
聲請人管理被繼承人乙○○之遺產管理報酬定為新臺幣貳萬零伍
佰元，連同代管期間因管理需要墊付費用新臺幣肆仟壹佰肆拾玖
元及本件聲請費用新臺幣壹仟元，合計新臺幣貳萬伍仟陸佰肆拾
玖元，均由被繼承人乙○○之遺產負擔。
    理      由
一、按遺產管理人得請求報酬，其數額由親屬會議按其勞力及其
    與被繼承人之關係酌定之；親屬會議不能召開或召開有困難
    時，依法應經親屬會議處理之事項，由有召集權人聲請法院
    處理之，民法第1183條、第1132條第2 項前段規定甚明。次
    按，關於遺產管理、分割及執行遺囑之費用，由遺產中支付
    之，民法第1150條前段亦有明文。
二、本件聲請意旨略以：鈞院前以96年度財管字第43號民事裁定
    選任聲請人為被繼承人乙○○之遺產管理人，依民法第1183
    條規定，遺產管理人得請求報酬，其數額由親屬會議按其勞
    力及其與被繼承人之關係酌定之，惟本件無親屬會議可資酌
    定報酬，應依財政部修定之「代管無人承認繼承遺產作業要
    點」第14點第3 款、第4 款規定，以遺產現值1%之標準請求
    酌定報酬。又被繼承人乙○○遺有坐落高雄市○○區○○段
    第304 地號土地及其上第1456建號、第1556建號建物，業已
    進入強制執行程序，經臺灣高雄地方法院民事執行處核定第
    1 次拍賣價額共計新臺幣（下同）205 萬元，聲請人應得管
    理報酬按遺產價值1%計算為20,500元，另聲請人代管遺產期
    間因管理之需要而墊付之費用為4,149 元，及本案聲請管理
    報酬裁判費1,000 元，合計25,649元，為就強制執行拍賣被
    繼承人乙○○遺產事件取得參與分配之執行名義，爰聲請鈞
    院裁定聲請人代管被繼承人乙○○遺產之管理報酬及墊付費
    用等語。
三、查聲請人所陳各節，業據提出本院96年度財管字第43號民事
    裁定影本、代管無人承認繼承遺產作業要點條文影本、臺灣
    高雄地方法院民事執行處通知及墊付費用明細分類帳影本等
    件在卷可稽，核與所述情節相符，聲請人請求裁定代管被繼
    承人乙○○遺產之報酬及代墊費用，於法並無不合。茲參酌
    財政部訂頒「代管無人承認繼承遺產作業要點」第14點第3
    款之規定，認聲請人請求以被繼承人乙○○遺產現值1%計算
    報酬為20,500元，應無不合。又聲請人另主張於代管遺產期
    間，因管理遺產需要墊付費用4,149 元，有前揭墊付費用明
    細分類帳影本可憑，併同本件聲請裁判費用1,000 元，合計
    25,649元，依法均應由被繼承人乙○○之遺產負擔。
四、爰裁定如主文。
中    華    民    國    97    年    8     月    26    日
                  家事法庭法  官  張震武
上列正本證明與原本無異
如不服本裁定應於送達後10日內向本院提出抗告狀，並應繳納抗
告費新臺幣1,000元。
中    華    民    國    97    年    8     月    26    日
                          書記官  劉昆鑫


司法院資訊處製作；財團法人民間司法改革基金會備份。
